# 其他权益工具投资的减值

提问人：进击de巨人 时间：2020-03-26 08:05:19
请问各位老师，为什么其他权益工具投资的减值准备要贷记其他综合收益呢？@chenyiwei @与时俱进de驴子@polariswong @zhs7403 @zhs7403 @younghan @younghan @cfj137 @税缘 1971 @艺海拾贝 @liubin988513

回答人：chenyiwei
其他权益工具投资不存在计提减值准备一说，期末按公允价值计量，其公允价值变动（不论正负）计入其他综合收益。这是为了简化核算，确保其公允价值变动不影响损益。